臺灣宜蘭地方法院刑事判決　　　　　　　　　　　　　　九十年度易字第六六四號
　　公　訴　人　臺灣宜蘭地方法院檢察署檢察官
　　被　　　告　乙○○
右列被告因傷害等案件，經檢察官提起公訴（九十年度偵字第二八八六號），本院判
決如左：
    主  文
乙○○被訴恐嚇危害安全罪部分無罪。
其餘被訴傷害部分公訴不受理。
    理  由
一、公訴意旨略以：被告乙○○於民國九十年九月九日中午一時許，因見曾受其雇用
    工作之員工甲○○，在其經營之餐廳附近拉客搶生意，乃在宜蘭縣蘇澳鎮○○路
    八十四號「合作金庫蘇澳支庫」前與甲○○發生言語爭執，進而基於傷害之犯意
    ，持木棍毆打被害人甲○○，致甲○○受有四肢及後頸部多處挫擦傷等傷害，旋
    甲○○遭其打傷後，當場告以欲對其提出刑事告訴時，被告乙○○竟以「妳要告
    我，我就打死妳」等加害生命之事恐嚇甲○○，使甲○○心生畏懼而致生危害於
    安全，因認被告乙○○涉有刑法第三百零五條之恐嚇危害安全罪嫌與同法第二百
    七十七條第一項之傷害罪嫌。
二、按犯罪事實應依證據認定之，無證據不得推定其犯罪事實。又不能證明被告犯罪
    ，應諭知無罪判決。刑事訴訟法第一百五十四條、第三百零一條第一項定有明文
    。又按告訴乃論之罪，告訴人於第一審辯論終結前得撤回其告訴，又告訴經撤回
    應諭知不受理判決，刑事訴訟法第二百三十八條第一項、第三百零三條第三款亦
    有明文。
三、無罪部分：
（一）公訴人認被告涉有前述恐嚇危害安全罪部分，係以告訴人甲○○指訴被告於上
      述時、地，對其恐嚇等情甚詳，並有目擊證人邱美娥於檢察官偵查時結證屬實
      等，為主要論據。而訊據被告乙○○固不否認有於九十年九月九日中午一時許
      ，在宜蘭縣蘇澳鎮○○路其所經營之餐廳前與告訴人甲○○，因搶生意而發生
      口角與爭執，惟堅詞否認有何恐嚇之犯行，辯稱：伊當時因搶生意之緣故，有
      與到伊門口拉客之告訴人甲○○發生口角爭吵，但並不曾說：「妳要告我，我
      就打死你」等語。然刑法上之恐嚇罪之判斷重點，係以被告是否以言詞或其他
      動作使人心生畏懼，致危害安全。告訴人甲○○雖於檢察官偵查時指訴稱：「
      ‧‧‧他用木棍打我。後來我說要告他，他恐嚇我說，告我就打死你了，當時
      我店裡的人有聽到，我聽後很害怕，都不敢去上班」等語，然於本院審理時告
      訴人甲○○復稱：「‧‧‧（被告）有無恐嚇我，我已經為忘記了，因為大家
      吵架多少會說話大聲一點，我當時並不害怕，何況我也有跟他吵‧‧‧」等語
      ，是告訴人與被告乙○○因搶生意關係而發生爭執時，被告究係有無出言恐嚇
      ，並使告訴人心生畏懼等情，告訴人先後所供已有不一；而目擊證人邱美娥雖
      於檢察官偵查時證稱確有見聞被告以言語恐嚇等情，惟證人係告訴人甲○○之
      雇主，而本件起因又係基於餐廳搶生意之糾紛，是證人邱美娥於本件當有利害
      關係，均難單以告訴人前後不一之指訴與有利害關係之證人證詞，為對被告論
      罪科刑之唯一依據。再者，且告訴人甲○○於本院審理時自承當時有與被告乙
      ○○口角、爭執，而現場在場用餐之證人張仁昌、游興涓亦於本院審理時證稱
      被告與告訴人確有於餐廳外吵架爭執等情屬實，衡諸告訴人與被告當時雙方既
      係因餐廳搶生意之原因而發生口角爭執，依情理言，自難認雙方於爭吵時所為
      言論，足使告訴人心畏懼，是告訴人事後於本院審理時所供稱「我當時並不害
      怕」等情，應符合情理而較可採。告訴人既於上揭情狀下，並未因被告之言語
      而心生畏懼，則前述公訴人指訴被告乙○○所為，當與刑法第三百零五條之恐
      嚇危害安全罪之構成要件有間。
（二）此外，復查無其他積極證據足認被告有何恐嚇危害安全之犯行，被告此部分犯
      嫌尚有未足，自應為無罪之諭知。
四、不受理部分：
（一）另告訴人甲○○告訴被告傷害案件，公訴人認被告係涉犯刑法第二百七十七條
      第一項之罪，依同法第二百八十七條前段之規定，需告訴乃論。
（二）茲據告訴人當庭撤回告訴，依前述說明，應不經言詞辯論，而逕行諭知不受理
      之判決。
據上論斷，應依刑事訴訟法第三百零一條第一項、第三百零三條第三款、第三百零七
條，判決如主文。
本案經檢察官廖允松到庭執行職務
中      華      民      國      九十一      年      一    月    九      日
                                  臺灣宜蘭地方法院刑事第二庭
                                      法  官 蔡 仁 昭
右正本證明與原本無異。
如不服本判決，應於判決送達後十日內向本院提出上訴狀( 應附繕本 )。
                                      書記官 陳 旺 誠
中      華      民      國      九十一      年      一    月     十一   日
